臺灣高雄地方法院刑事判決　　　　　　 96年度簡上字第288號
上　訴　人　臺灣高雄地方法院檢察署檢察官
上　訴　人
即　被　告　乙○○
上列上訴人因被告毀棄損壞等案件，不服本院高雄簡易庭96年度
簡字第792 號中華民國96年2 月27日所為第一審簡易判決（聲請
簡易判決處刑案號：95年度偵字第24231 、28328 號）提起上訴
，本院管轄之第二審合議庭判決如下：
    主      文
上訴駁回。
    事實及理由
一、按被告以外之人於審判外之陳述，雖不符前4 條之規定，而
    經當事人於審判程序同意作為證據，法院審酌該言詞陳述或
    書面陳述作成時之情況，認為適當者，亦得為證據；當事人
    、代理人或辯護人於法院調查證據時，知有第159 條第1 項
    不得為證據之情形，而未於言詞辯論終結前聲明異議者，視
    為有前項之同意，刑事訴訟法第159 條之5 定有明文。經查
    ，檢察官及被告乙○○於本院言詞辯論終結前，就本判決所
    引用下列各項屬於審判外陳述之證據，知有第159 條第1 項
    不得為證據之情形，均未聲明異議，且本院審酌該證據作成
    情況均無不適當之情形，是依上開規定，認得作為本案證據
    。
二、經本院審理結果，認原審判決之認事、用法及量刑均無不當
    ，應予維持，並均引用附件第一審刑事簡易判決書（含聲請
    簡易判決處刑書）事實、證據及理由之記載。
三、被告不服原審判決，具狀提起上訴，辯稱：95年9 月12日下
    午5 時許，並無夥同2 名男子至告訴人丙○○住處毀損物品
    之事實；另伊於95年5 月24日毀損之紙箱尚可修復，原審就
    該部分逕予量處拘役20日過重云云。而檢察官循告訴人丙○
    ○請求上訴，則以原審量刑過輕，指摘原判決不當云云。然
    查：
  (一)關於被告是否有毀損之事實：
  1.被告確有於95年9 月12日下午5 時許，夥同不詳名籍男子2
    人至告訴人丙○○住處附近，由被告1 人持木棒進入屋內毀
    損丙○○電視、音響、桌椅、茶具之情事，業據目擊證人甲
    ○○證稱：95年9 月12日下午5 時許，我剛好坐在家後門即
    高雄市○○○街42巷75弄進出口，看到被告身穿暗色襯衫、
    黑長褲，手拿木棒經過我面前再進到入丙○○家中，約5 分
    鐘左右被告跑出來，就聽到丙○○家中傳出小孩哭聲；因為
    我之前就看過被告經常在丙○○家出入，所以認識他等語（
    見偵(二)卷第31、32、37至40、院卷第42至44頁），核與告訴
    人丙○○所證：95年9 月12日下午5 時許，被告到我家毀損
    物品當時，我正在在樓下洗澡，突然聽到外面有很大聲響，
    之後我原本在看電視的4 歲孫子開始一直哭，我就趕緊從浴
    室出來，看到被告跑到巷口騎機車逃跑，我雖然沒有看到被
    告正面，但從背影就可以認出是被告，而且鄰居認識他，也
    這麼說等語相符（見偵(一)卷第17頁、偵(二)卷第13頁），足見
    被告辯稱95年9 月12日未至丙○○家中毀損物品云云，並非
    屬實。
  2.被告另辯稱：關於雙方原先債務，已於95年5 月25日達成和
    解，伊並無至丙○○家中毀損物品之動機云云；然被告於本
    院審理時已自陳：和解後，丙○○還到處說他兒子現在會如
    此都是因為我，害我在親戚面前抬不起頭等語（見院卷第50
    頁）；參以被告亦不否認於和解後即95年7 月31日，尚有至
    丙○○處住鐵門、牆壁，書寫「幹你娘、陳嘉欣（即丙○○
    之子）還錢」之事實，顯見被告與告訴人丙○○及其子仍有
    諸多紛爭存在，故難認被告辯稱其無毀損動機係屬真實，是
    被告上開所辯自無可採信。
  3.從而，被告即係95年9 月12日當日持木棒至丙○○住處毀損
    之人，應堪認定。
  (二)關於量刑部分：
  1.原審以被告95年5 月24日犯毀損罪後，刑法相關規定業經修
    正施行，經比較新舊法後，適用較有利於被告之行為時法即
    修正前刑法，其他部分犯行，則依行為時，即現行刑法規定
    論處；認被告所為，分別係犯修正前刑法第354 條之毀損罪
    、現行刑法第309 條第1 項之公然侮辱罪，及同法第354 條
    之毀損罪，並審酌被告僅因債務糾紛細故，即毀損告訴人紙
    箱、電視、音響等物，造成告訴人財物上損失及心理上壓力
    ，又公然辱罵告訴人，足以貶損告訴人在社會上所保持之人
    格及地位，所為實有不該，復未與告訴人達成和解，致告訴
    人所受損害無從獲償；然情節尚非重大，毀損之物價值非鉅
    ，及犯後坦認部分犯行等一切情狀，依刑事訴訟法第449 條
    第1 項前段、第454 條第2 項，刑法第2 條第1 項前段、第
    354 條、第309 條第1 項、第41條第1 項前段、修正前刑法
    第354 條、第41條第1 項前段、第51條第6 款，罰金罰鍰提
    高標準條例第1 條前段、刪除前罰金罰鍰提高標準條例第2
    條，刑法施行法第1 條之1 ，分別量處被告拘役20日、20日
    、40日，並適用較有利於被告之行為時法，定應執行拘役70
    日，併諭知易科罰金之折算標準；核其認事用法均無違誤。
  2.檢察官上訴意旨未指摘原判決量刑有何具體不當之處；且本
    院審酌上情，認原審已考量被告動機、毀損物品價值、對告
    訴人所生損害、尚未達成和解等情，並就刑法第57條揭示之
    各種量刑條件妥為斟酌，難謂有何違法失當之處，所宣告之
    刑度亦屬妥適。從而，堪認檢察官之上訴為無理由，應予駁
    回。
  3.至於被告以其毀損之紙箱尚可修復為由，認原審量處拘役20
    日過重云云；然被告該次毀損客體係紙箱乙節，已為原判決
    所審酌，則依其性質某程度仍可使用，即僅減損其部分效用
    等情，當然已包含於原判決考量之範圍內，且被告僅因借款
    糾紛，即持球棒至告訴人丙○○住處毀損紙箱，惡行重大，
    原審據以量處拘役20日，顯已詳加斟酌有利、不利被告之各
    項事由，堪稱妥適。則被告以上開事由認原審量刑過重，顯
    屬無據，亦應予駁回。
四、綜上所述，上訴人以前開事由為據提起上訴，指摘原判決不
    當，均無理由，皆應予駁回。
據上論斷，應依刑事訴訟法第455 條之1 第3 項、第368 條、第
373 條，判決如主文。
本案經檢察官丁○○到庭執行職務。
中　　華　　民　　國　　96　　年　　5　 　月　　22　　日
                  鳳山刑事第二庭  審判長  法　官  黃建榮
                                          法  官  譚德周
                                          法  官  洪珮婷
以上正本證明與原本無異。
不得上訴。
中　　華　　民　　國　　96　　年　　5 　　月　　22　　日
　　　　　　　　　　　　　　　　　　　　　書記官  賴朱梅
